臺灣高雄地方法院刑事判決　　　　　　 94年度簡上字第143號
上　訴　人　臺灣高雄地方法院檢察署檢察官
被　　　告　甲○○
　　　　　　　　　　　號
上列上訴人因竊盜案件，不服本院高雄簡易庭94年度簡字第121
號中華民國94年1 月12日第一審刑事簡易判決（臺灣高雄地方法
院檢察署檢察官聲請簡易判決處刑案號：93年度速偵字第2334號
）提起上訴，嗣因被告就被訴事實為有罪之陳述，經本院合議庭
裁定適用簡式審判程序審理，判決如下：
    主  文
上訴駁回。
甲○○緩刑貳年。
    事  實
一、甲○○於民國93年12月20日凌晨5 時許，意圖為自己不法之
    所有，攜帶其所有客觀上對於人之生命、身體及安全構成威
    脅，可供兇器使用之扳手、瑞士刀、鐵剪刀各1 支及供照明
    用之手電筒1 支，前往高雄縣大寮鄉○○村○○街1 號榮銓
    鋁業欲竊取該工廠內之鋁條。甲○○以扳手鬆開該工廠之鐵
    皮柵欄上之螺絲，並用剪刀破壞鐵皮柵欄達相當缺口（毀損
    罪部分未據告訴），正欲將該工廠內之鋁條抽取出來時，因
    觸動警報器，經保全人員彭建樺發現上前追捕報警查獲，致
    未得手，並扣得甲○○所有之扳手、瑞士刀、鐵剪刀及手電
    筒各1 支等物。
二、案經被害人丙○○訴由高雄縣政府警察局林園分局報請臺灣
    高雄地方法院檢察署檢察官偵查後聲請簡易判決處刑。
    理  由
一、按本件被告甲○○所犯係死刑、無期徒刑、最輕本刑為3 年
    以上有期徒刑以外之罪，其於本院就前揭被訴事實為有罪之
    陳述，經本院告知簡式審判程序之旨，並聽取其與檢察官之
    意見後，本院認無不得或不宜改依簡式審判程序進行之情事
    ，依刑事訴訟法第273 條之1 第1 項規定，裁定本件進行簡
    式審判程序，合先敘明。
二、上揭犯罪事實，業據被告甲○○迭於警詢、偵查及本院審理
    時坦承不諱，核與告訴人丙○○及證人彭建樺於警詢中指訴
    之情節相符，並有扣押筆錄、扣押物品目錄表各1 份，照片
    4 張附卷可稽。復有扳手、瑞士刀、鐵剪刀及手電筒各1 支
    扣案足資佐證。足認被告之自白與事實相符，應堪採為認定
    被告有罪之證據。本案事證明確，被告加重竊盜犯行堪以認
    定，應予依法論科。
三、按刑法第321 條第1 項第3 款之攜帶兇器竊盜罪，係以行為
    人攜帶兇器竊盜為其加重條件，此所謂兇器，其種類並無限
    制，凡客觀上足對人之生命、身體安全構成威脅，具有危險
    性即屬之，且只須行竊時攜帶此種具有危險之兇器為已足，
    並不以攜帶之初有行兇之意圖為必要（最高法院79年臺上字
    第5253號判例足資參照）。查被告甲○○所有持供犯本罪所
    用之鐵剪刀長約30公分、扳手長約11公分，均為鐵器材質，
    質地堅硬，瑞士刀內有螺絲起子、剪刀、刀子，為具有相當
    鋒利及硬度之金屬利器，業據本院審理時勘驗在卷，如持以
    行兇，客觀上足以傷害人之生命、身體，自屬具有危險性之
    兇器。核被告所為，係犯刑法第321 條第2 項、第1 項第3
    款之攜帶兇器竊盜未遂罪。被告上開攜帶兇器竊盜犯行，係
    於行竊之際為保全人員發現報警查獲而尚未得手，屬未遂犯
    ，應依刑法第26條前段規定，減輕其刑。
四、原審審酌被告正值壯年，不思奮發向上，竟貪圖不法所得，
    而持上開工具破壞告訴人之鐵皮柵欄，欲竊取其內之鋁條，
    惟念其無前科紀錄，有臺灣高等法院被告全國前案紀錄表1
    份在卷足憑，素行良好，犯後坦承犯行，態度尚可，且尚未
    得手即為警查獲，被害人之損失非重等一切情狀，依刑法第
    321 條第2 項、第1 項第3 款、第26條前段、第41條第1 項
    前段、第38條第1 項第2 款，罰金罰鍰提高標準條例第2 條
    ，逕以簡易判決量處有期徒刑4 月，併諭知如易科罰金，以
    300 元折算1 日，本院合議庭認其認事用法均無違誤，量刑
    亦稱妥適，是上訴人之上訴為無理由，應予駁回。末查，被
    告前未曾受有期徒刑以上刑之宣告，此有前揭臺灣高等法院
    被告前案紀錄表在卷足按，又被告因公司倒閉，謀生不易，
    一時失慮，致罹刑章，犯後亦坦承犯行，深具悔意，經此偵
    審程序，當知所警惕，信無再犯之虞，本院認前開所宣告之
    刑以暫不執行為適當，爰併諭知緩刑2 年，以啟自新。至上
    訴人上訴意旨另聲請於緩刑期間內付保護管束等語，惟緩刑
    期內付保護管束，其作用在於落實緩刑制度，透過保護管束
    之執行，觀察受刑人之表現及暫不執行刑罰之成效，配合撤
    銷緩刑宣告之規定，強化惕勵自新之效果。本院查被告因公
    司倒閉而從事臨時工，收入不固定，方行險竊取他人之物以
    變賣金錢，其犯罪情節尚屬輕微，且再犯之危險性低，因認
    無付保護管束之必要，併此敘明。
據上論斷，應依刑事訴訟法第455 條之1 第1 項、第3 項、第36
8 條、第273 之1 第1 項，刑法第74條第1 款，判決如主文。
本案經檢察官乙○○到庭執行職務。
中　　華　　民　　國　　94　　年　　8 　　月　　24　　日
                  鳳山刑事第1 庭審判長法　官  陳志銘
                                      法  官  王雅苑
                                      法  官  林芳華
以上正本證明與原本無異。
如不服本判決，應於判決送達後10日內，向本院提出上訴狀。
中　　華　　民　　國　　94　　年　　8 　　月　　25　　日
                                     書記官  賴佳慧
附錄本案論罪科刑法條
刑法第321 條
犯竊盜罪而有左列情形之一者，處6 月以上、5 年以下有期徒刑
：
一  於夜間侵入住宅或有人居住之建築物、船艦或隱匿其內而犯
    之者。
二  毀越門扇、牆垣或其他安全設備而犯之者。
三  攜帶兇器而犯之者。
四  結夥3人以上而犯之者。
五  乘火災、水災或其他災害之際而犯之者。
六  在車站或埠頭而犯之者。
前項之未遂犯罰之。
